臺灣臺北地方法院交通事件裁定　　　　　　　　　　九十三年度交聲字第五九一號
　　原處分機關　臺北市交通事件裁決所
　　異　議　人
　　即受處分人　甲○○
右列受處分人因違反道路交通管理處罰條例案件，對於臺北市交通事件裁決所九十三
年六月二十九日所為之處分（原處分：北市裁三字第二二─Ａ四Ｌ一○二二二○號）
，聲明異議，本院裁定如左：
    主  文
異議駁回。
    理  由
一、按汽車駕駛人，駕駛汽車有違反本條例之行為，經交通勤務警察或依法令執行交
    通稽查任務人員制止時，不聽制止或拒絕停車接受稽查而逃逸者，除按各該條規
    定處罰外，處新臺幣（下同）三千元以上六千元以下罰鍰；又汽車駕駛人有左列
    各款所列條款之一者，除依原條款處罰鍰外，並予記點：(一)有第三十三條、第三
    十八條第一項、第四十條第一項、第四十五條、第四十七條第一款至第四款、第
    四十八條、第四十九條或第六十條第一項、第二項第一款至第三款情形之一者，
    各記違規點數一點，道路交通管理處罰條例第六十條第一項、第六十三條第一項
    第一款分別定有明文。
二、本件異議人即受處分人甲○○於民國九十三年四月二十一日下午三時八分許，駕
    駛車牌號碼ＨＮ─一九四九號自用小客車，沿臺北市○○○路由北往南方向行駛
    ，至臺北市○○○路口違反禁止左轉規定左轉，經臺北市政府警察局交通警察大
    隊警員攔停，惟異議人拒絕停車接受交通勤務警察之稽查而駕車逃逸，經警員尾
    隨至同市○○○路、南京東路口將異議人攔停，並製單舉發（違反禁止左轉規定
    左轉之裁決處分未據異議），嗣原處分機關就異議人違反處罰條例之行為，拒絕
    停車接受稽查而逃逸部分，以異議人違反道路交通管理處罰條例第六十條第一項
    規定，裁處罰鍰三千元，並依同條例第六十三條第一項第一款記違規點數一點等
    情，有臺北市政府警察局九十三年四月二十一日掌電字第Ａ四Ｌ一○二二二○號
    舉發違反道路交通管理事件通知單、臺北市交通事件裁決所九十三年六月二十九
　　日北市裁三字第二二─Ａ四Ｌ一○二二二○號裁決書各一件在卷可稽。
三、本件異議人固坦承其於右揭時地駕駛車牌號碼ＨＮ─一九四九號自用小客車，沿
    臺北市○○○路由北往南方向行駛，至臺北市○○○路口違反禁止左轉規定左轉
    時，有警員站在中間車道攔停車輛之事實，惟辯稱其看警員之手勢，好像不是在
    攔伊，其就往前行駛，至建國北路口時為警攔停舉發云云。
四、經查，本件異議人於九十三年四月二十一日下午三時八分許，駕駛車牌號碼ＨＮ
    ─一九四九號自用小客車，沿臺北市○○○路由北往南方向行駛，至臺北市○○
    ○路口違反禁止左轉規定左轉，經臺北市政府警察局交通警察大隊警員攔停，惟
    異議人拒絕停車接受交通勤務警察之稽查而駕車逃逸，經警員尾隨至同市○○○
    路、南京東路口將異議人攔停，並製單舉發等情，業據證人即舉發警員陳慶安於
    本院調查時結證稱：九十三年四月二十一日下午三時左右，其在南京東路跟新生
    北路口取締違規，見ＨＮ一九四九號自小客車違規左轉，其站在中間車道吹哨並
    用右手作請他減速慢行停車的手勢指揮該車靠邊停靠，其所站的位置與ＨＮ一九
    四九號自小客車只有大概一、二步的距離，但該車暫停一下，就繼續往前直行，
    其就騎車至建國北路南京東路口將他攔停，並告知違規事由及違規的條款，然後
    製單舉發等語甚詳。是由異議人之供述及證人之證詞，足徵異議人確實有看見證
    人攔停車輛之手勢。按交通警察掣單舉發違反道路交通管理處罰條例所列之違規
    事實，本質上為行政處分，係公務員基於職務上之權力，依法就特定之具體事件
    所為之具公法上效果之單方行政行為，基於公務員為公法上行為具有公信力之原
    則，該行政處分當可被推定為真正，本此公信原則，立法者乃賦予行政機關制定
    違反道路交通事件統一裁罰標準及處理細則，使執勤警員得當機處分以達其維護
    交通秩序、安全之行政目的。本件異議人並未舉證證明員警舉發有何違誤情事，
    而證人又能清楚說明其執行舉發勤務之處理程序，則據上開舉發違反道路交通管
    理事件通知單應足認定異議人確有拒絕停車接受稽查而逃逸之違規行為。是以異
    議人辯稱上情，尚無足採信。從而原處分機關據以援引道路交通管理處罰條例第
    六十條第一項、第六十三條第一項第一款規定裁處，與法無違，本件異議為無理
    由，應予駁回。
據上論斷，應依道路交通案件處理辦法第十九條，裁定如主文。
中　　　華　　　民　　　國　　九十三　　年　　　八　　　月　　 十六 　　日
                                    臺灣臺北地方法院交通法庭
                                        法  官  張筱琪
右正本證明與原本無異
如不服本裁定應於送達後五日內向本院提出抗告狀
                                        書記官  林佳蘋
中　　　華　　　民　　　國　　九十三　　年　　　八　　　月　　 十八 　　日
